臺灣臺北地方法院交通事件裁定　　　　　　　　　　九十一年度交聲字第六九九號
　　異議人即
　　受處分人　甲○○
右列受處分人因違反道路交通管理處罰條例案件，對於台北市交通事件裁決所中華民
國九十一年五月九日所為之處分（原處分案號：北市裁三字第車裁二二－ＡＷ000
0000號），聲明異議，本院裁定如左：
    主      文
異議駁回。
    理      由
一、按汽車駕駛人停車車種不依規定者，處新台幣（以下同）六百元以上一千二百元
    以下罰鍰，道路交通管理處罰條例第五十六條第一項第九款定有明文。再行為人
    如停車車種不依規定為警舉發，而在舉發通知單上所載之應到案日期前聽候裁決
    ，經主管機關調查後仍認定其有違規停車之行為者，依違反道路交通管理事件統
    一裁罰標準及處理細則（於民國九十一年九月一日後法文之名稱已修正為違反道
    路交通管理事件統一裁罰基準及處理細則，以下稱處理細則）第四十四條第一項
    及違反道路交通管理事件統一裁罰標準表（於九十一年九月一日後，其名稱已修
    正為違反道路交通管理事件統一裁罰基準表，以下稱基準表）之規定，需對該違
    規停車之行為人處以六百元之罰鍰。又逕行舉發違反道路交通管理事件，經汽車
    所有人依通知單之應到案日期前到案，並告知違規駕駛人姓名、身分證統一編號
    及住址者，處罰機關應即另行通知違規駕駛人到案依法處理；逾應到案日期，處
    罰機關應依道路交通管理處罰條例第八十五條第三項規定處罰該汽車所有人，處
    理細則第二十四條亦定有明文，易言之，汽車駕駛人停車車種不依規定，為警當
    場攔停者，處罰機關固應對該汽車之駕駛人為處罰，惟若舉發機關並非當場對該
    部機車攔停，而在九十一年七月三日前係依處理細則第二十三條第一項第三款「
    違規停車而駕駛人不在現場」規定逕行舉發者【按此逕行舉發之條文本規定於處
    理細則之第二十三條，嗣道路交通管理處罰條例於九十一年七月三日將舉發機關
    得以逕行舉發之情形及要件增訂為該條例第七條之二規定，並於同年月五日生效
    ，同時將處理細則第二十三條予以刪除】，此際舉發機關只能依上開處理細則第
    二十三條第二項規定對汽車所有人為掣單舉發，而如經舉發之汽車所有人在舉發
    通知單之應到案日期前到案，並告知處罰機關該名在不依停車車種規定停車之違
    規停車之違規駕駛人姓名、身分證統一編號及住址者，處罰機關應即依前開細則
    第二十四條規定處罰該名違規駕駛人，而如汽車所有人未於應到案日期前到案或
    雖於應到案日期前到案，而未告知處罰機關實際之違規駕駛人者，處罰機關仍應
    依道路交通管理處罰條例第八十五條第三項「本條例關於車輛駕駛人之處罰，如
    應歸責於車輛所有人者，處罰車輛所有人。」規定，對車輛所有人加以處罰。
二、本件受處分人即異議人甲○○所有之車號ＥＴ－七三五０號自用小客車，於九十
    一年二月二十五日中午十二時四十四分許，在台北市市北投區陽明山公園內所劃
    設專供大客車停車之停車格內違規停車，而駕駛人不在現場，嗣為台北市政府警
    察局北投分局公園派出所（以下稱北投分局）員警當場以拍照之方式採證，並以
    受處分人所有該部汽車有違反前揭道路交通管理處罰條例第五十六條第一項第九
    款規定之行為掣單舉發，嗣將舉發通知單送達於受處分人後，受處分人雖於應到
    案日期前向原處分機關提出申訴，惟未向原處分機關告知該部汽車當時之駕駛人
    確實年籍，經原處分機關請舉發單位即北投分局調查結果，仍認受處分人所有前
    開車號汽車有前開違規行為，原處分機關乃依前揭道路交通管理處罰條例第五十
    六條第一項第九款、第八十五條第三項、處理細則第四十四條第一項及基準表之
    規定，於九十一年五月九日裁處前開車號汽車之所有人即異議人罰鍰六百元。
三、受處分人聲明異議意旨固不否認有於前述時地將其所有前開車號汽車停放於前述
    地點，嗣為警拍照採證之事實，核與卷附採證相片所顯示之情節相符，惟矢口否
    認有任何違反道路交通管理處罰條例之行為，辯稱：那邊又沒有標示是大客車才
    可以停的位置云云，惟查：
    受處分人所有前開車號汽車為員警拍照舉發之地點，分別劃設有供小客車及大客
    車停車之停車格，且二者之大小區分非常明顯，亦即劃設供大客車停車之格位，
    其長度幾近是小客車停車位之二倍以上，此有本院函請北投分局所拍攝之現場相
    片附本院卷可憑，而該停車場雖未清楚的標出該處所劃設比較大之停車位為大客
    車專用，小客車不能停放，惟依在道路上駕駛汽車、停車之一般國民經驗法則，
    道路上所劃設之停車格位恆與該所劃設停車格所停放之車種大小相當，依本件前
    開相片所顯示受處分人所有汽車停車之地點，該部汽車係停在長度有其車身二倍
    長之停車格內，而該較長停車格旁即有劃設與一般自用小客車車身長度相當之停
    車格，依照前述說明，受處分人應明知其所有前開車號汽車停放地點係劃設供車
    身較長之大客車停放之用，而非劃設供一般小客車停放，否則主管機關斷無在該
    處劃設此種較大停車格之理，自難認受處分人其辯解為可採，本件事證明確，受
    處分人所有前開車號汽車之違規行為堪以認定。
四、綜上所述，受處分人所有前開車號汽車確有停車車種不依規定之違規停車行為，
    從而原處分機關依前揭道路交通管理處罰條例第五十六條第一項第九款、第八十
    五條第三項及處理細則第四十四條第一項暨基標準表之規定，裁處受處分人罰鍰
    六百元，核無違誤，本件受處分人之異議為無理由，自應將其異議駁回。
據上論斷，應依道路交通案件處理辦法第十九條，裁定如主文。
中      華      民      國    九十一    年     十一     月      四      日
                                    臺灣臺北地方法刑事第三庭
                                          法  官  葉建廷
右正本證明與原本無異。
如不服本裁定，應於裁定送達後五日內，向本院提出抗告狀。
                                          書記官  許婉如
中      華      民      國    九十一    年     十一     月      四      日
